# 创业板公司资本公积转增资本验资报告披露问题

提问人：coolfish 时间：2011-04-27 13:45:46
如果一家创业板 2010 年 1 月上市的公司。现在想通过资本公积转增资本，发起人股份锁定期还没结束（即上市时发起人承诺自动锁定三年的那种），这时也可以转增吧？锁定股份在验资报告中用不用单独披露？ 　另外，已上市企业增资的验资声明书，按验资准则的要求是要所有股东都签字盖章的，上市公司牵涉众多小股东，实际操作是怎样的？

回答人：chenyiwei
股本溢价转增应当没有法律障碍。与限售股权对应的增加股份也同样锁定，锁定期与原持有限售股权的剩余锁定期限相同。